---
title: "exploration"
format: html
---

# Setup

```{r}
#| message: false
#| warning: false

library(tidyverse)
library(sf)
library(sfheaders)
library(arrow)
```

# Loading Data

## Geodaten von Gisco

```{r}
gemeinden <- giscoR::gisco_get_communes(epsg = "3035", country = "DE")
darmstadt <- gemeinden %>% filter(COMM_NAME == "Darmstadt")
berlin <- gemeinden %>% filter(COMM_NAME == "Berlin")
# Hamburg hat zwei Exklaven die ich hier entferne
hamburg <- gemeinden %>% 
  filter(COMM_NAME == "Hamburg") %>%
  st_cast("POLYGON") %>%
  mutate(area = st_area(.)) %>%
  slice_max(area, n = 1) %>%
  st_cast("MULTIPOLYGON")
```


## Breitbandatlas

```{r}
# Laden des Arrow Datensatz
breitband_arrow <- open_dataset("./Daten/Breitbandatlas/Raster/")

# So können konkrete Datenpunkte geladen werden, wichtig ist das `collect()` am Ende
breitband_2023_glasfaser <- breitband_arrow %>%
  select(date, x_mp, y_mp, down_fn_hh_ftthb_1000) %>%
  filter(date == 202312) %>%
  collect()

# Funktion um automatisch Daten einer bestimmen Stadt zu laden
get_breitband_stadt <- function(stadt_name, variables = everything()) {
  stadt <- gemeinden %>% 
    filter(COMM_NAME == stadt_name) %>%
    st_cast("POLYGON") %>%
    mutate(area = st_area(.)) %>%
    slice_max(area, n = 1) %>%
    st_cast("MULTIPOLYGON")
  
  breitband_arrow %>%
  select(date, x_mp, y_mp, {{variables}}) %>%
  filter(x_mp %>% between(st_bbox(stadt)["xmin"], st_bbox(stadt)["xmax"]),
         y_mp %>% between(st_bbox(stadt)["ymin"], st_bbox(stadt)["ymax"])) %>%
  collect()
}

# Beispielabfrage
breitband_glasfaser_berlin <- get_breitband_stadt("Berlin", variables = down_fn_hh_ftthb_1000)
```

## Zensusdaten

```{r}
einwohner <- read_csv2("./Daten/Zensus/Zensus2022_Bevoelkerungszahl/Zensus2022_Bevoelkerungszahl_100m-Gitter.csv",
                       col_select = c(x_mp_100m, y_mp_100m, einwohner = Einwohner))


```

## LAEA Grid

```{r}

```

# Funktion um Grid zu erstellen

Erstelle Grid zu sf Objekt
```{r}
make_laea_grid <- function(obj, size = 100) {
  obj_bbox <- st_bbox(obj)
  obj_offset_x <- floor(obj_bbox["xmin"]/size)*size - (size/2)
  obj_offset_y <- floor(obj_bbox["ymin"]/size)*size - (size/2)
  
  st_make_grid(obj, cellsize = size, offset = c(obj_offset_x, obj_offset_y))
}

darmstadt %>%
  make_laea_grid() %>%
  ggplot()+
  geom_sf()+
  geom_sf(data = darmstadt, fill = NA)
```

Füge Grid zu Daten hinzu
```{r}
add_laea_grid <- function(obj, size = 100, x_mp = "x_mp", y_mp = "y_mp") {
  obj %>%
    st_as_sf(coords = c(x_mp, y_mp), crs = 3035) %>%
    st_buffer(dist = size/2, endCapStyle = "SQUARE")
}

breitband_2023_glasfaser_darmstadt <- breitband_2023_glasfaser %>%
  filter(x_mp %>% between(st_bbox(darmstadt)["xmin"], st_bbox(darmstadt)["xmax"]),
         y_mp %>% between(st_bbox(darmstadt)["ymin"], st_bbox(darmstadt)["ymax"]))

breitband_2023_glasfaser_darmstadt %>%
  add_laea_grid() %>%
  ggplot()+
  geom_sf(aes(fill = down_fn_hh_ftthb_1000))
```


# Aggregating Breitbandatlas Daten

Die Sozio und Immo Daten sind nur auf einem 1x1km Raster verfügbar. Deswegen aggregiere ich die Breitband Daten auf dieses gröbere Raster.
```{r}
breitband_2023_glasfaser_1km <- breitband_2023_glasfaser %>%
  left_join(einwohner, by = join_by(x_mp == x_mp_100m, y_mp == y_mp_100m)) %>%
  mutate(x_mp_1km = floor(x_mp/1000)*1000 + 500,
         y_mp_1km = floor(y_mp/1000)*1000 + 500) %>%
  mutate(down_fn_hh_ftthb_1000 = replace_na(down_fn_hh_ftthb_1000, 0),
         einwohner = replace_na(einwohner, 0)) %>%
  group_by(date, x_mp_1km, y_mp_1km) %>%
  summarise(down_fn_hh_ftthb_1000 = weighted.mean(down_fn_hh_ftthb_1000, einwohner, na.rm = TRUE)) %>%
  ungroup()
  
breitband_2023_glasfaser_1km %>%
  filter(x_mp_1km %>% between(st_bbox(berlin)["xmin"], st_bbox(berlin)["xmax"]),
         y_mp_1km %>% between(st_bbox(berlin)["ymin"], st_bbox(berlin)["ymax"])) %>%
  left_join(laea_1km, by = join_by(x_mp_1km == x_mp, y_mp_1km == y_mp)) %>%
  ggplot()+
  geom_sf(aes(geometry = geom, fill = down_fn_hh_ftthb_1000))+
  geom_sf(data = berlin, fill = NA, color = "red")
```

# Plots

```{r}
get_breitband_stadt("Berlin", variables = down_fn_hh_ftthb_1000) %>%
  filter(date == 202312) %>%
  add_laea_grid() %>%
  ggplot()+
  geom_sf(aes(fill = down_fn_hh_ftthb_1000), color = NA)+
  scale_fill_viridis_c()+
  theme_void()

get_breitband_stadt("Berlin", variables = down_fn_hh_ftthb_1000) %>%
  filter(date %in% c(202312, 202206)) %>%
  arrange(x_mp, y_mp, date) %>%
  group_by(x_mp, y_mp) %>%
  mutate(delta = down_fn_hh_ftthb_1000 - lag(down_fn_hh_ftthb_1000, n = 1)) %>%
  ungroup() %>%
  filter(date == 202312) %>%
  add_laea_grid() %>%
  ggplot()+
  geom_sf(aes(fill = delta), color = NA)+
  scale_fill_viridis_c()+
  theme_void()
```

# Regression

Regression um Anteil Glasfaser durch die Zensus Daten zu erklären

```{r}
breitband_2023_glasfaser


```

