---
title: "did"
format: html
---

# Setup

```{r}
#| message: false
#| warning: false

library(tidyverse)
library(arrow)
library(did)
library(broom)
library(did2s)
library(HonestDiD)
source("honest_did_helper.R")
```

# Import

Pseudo dates. Ich wandle die `yyyymm` Daten in halbjähliche "pseudo" Daten um, beginnend bei 1 für Dezember 2018 und dann +1 für jedes Halbjahr.
```{r}
min_date <- 201801
max_date <- 202406

dates_pseudo_halbjahr <- tibble(date = seq(
  from = as.Date(paste0(min_date, "01"), format = "%Y%m%d"),
  to = as.Date(paste0(max_date, "01"), format = "%Y%m%d"),
  by = "1 month"
)) %>%
  mutate(date = as.numeric(format(date, "%Y%m"))) %>%
  left_join(
    tibble(date = seq(
      from = as.Date(paste0(min_date, "01"), format = "%Y%m%d"),
      to = as.Date(paste0(max_date, "01"), format = "%Y%m%d"),
      by = "6 months"
      )) %>%
      mutate(date = as.numeric(format(date, "%Y%m")),
             date_pseudo_halbjahr = seq_along(date))
    ) %>%
  fill(date_pseudo_halbjahr, .direction = "down")
```

Ich lade die `got_fiber_dates` Daten und ändere alle Einträge mit Juli (07) in Juni (06), damit es komplett einheitlich ist. Dann joine ich die `dates_pseudo_halbjahr`.
Außerdem lade ich die Kauf-Daten und die Daten zur Urbanität der Zellen.
```{r}
got_fiber_dates <- read_parquet("../Daten/Breitbandatlas/Raster_1km_got_fiber_date.parquet") %>%
  mutate(got_fiber_date = if_else(got_fiber_date %% 10 == 7, got_fiber_date - 1, got_fiber_date)) %>%
  left_join(dates_pseudo_halbjahr, by = join_by(got_fiber_date == date)) %>%
  rename(got_fiber_date_pseudo_halbjahr = date_pseudo_halbjahr)

cells_gemeinden_bbsr <- read_parquet("../Daten/Raumgliederung_BBSR/Raster_1km_gemeinden_bbsr.parquet")
```

```{r}
data_kauf <- open_dataset("../Daten/Immo/Kauf/") %>%
  filter(ejahr >= 2018) %>%
  mutate(date = ejahr*100 + emonat) %>%
  select(date, x_mp, y_mp, kaufpreis, baujahr, wohnflaeche, zimmeranzahl) %>%
  collect() %>%
  left_join(dates_pseudo_halbjahr, by = join_by(date)) %>%
  select(date_pseudo_halbjahr, x_mp, y_mp, kaufpreis, baujahr, wohnflaeche, zimmeranzahl)

data_miete <- open_dataset("../Daten/Immo/Miete/") %>%
  filter(ejahr >= 2018) %>%
  mutate(date = ejahr*100 + emonat) %>%
  select(date, x_mp, y_mp, mietekalt, baujahr, wohnflaeche, zimmeranzahl) %>%
  collect() %>%
  left_join(dates_pseudo_halbjahr, by = join_by(date)) %>%
  select(date_pseudo_halbjahr, x_mp, y_mp, mietekalt, baujahr, wohnflaeche, zimmeranzahl)
```

# Kauf

Hier aggregiere ich die Daten auf pseudo-date, grid Ebene. Außerdem wird das Panel vervollständigt. Dabei werden fehlende Beobachtungen mit vorherigen aufgefüllt. Gibt es für eine Zelle beispielsweise nur in `date_pseudo_halbjahr` 1 und 3 eine Beobachtung, so wird 2 mit der aus 1 aufgefüllt.
```{r}
data_kauf_complete <- data_kauf %>%
  group_by(date_pseudo_halbjahr, x_mp, y_mp) %>%
  summarise(mean_kaufpreis = mean(kaufpreis, na.rm = TRUE),
            n_cell_date = n(),
            baujahr = median(baujahr, na.rm = TRUE),
            wohnflaeche = median(wohnflaeche, na.rm = TRUE),
            zimmeranzahl = median(zimmeranzahl, na.rm = TRUE),
            .groups = "drop") %>%
  arrange(x_mp, y_mp, date_pseudo_halbjahr) %>%
  group_by(x_mp, y_mp) %>%
  mutate(n_cell = sum(n_cell_date)) %>%
  ungroup() %>%
  mutate(xy_mp = (x_mp-500)*10 + (y_mp-500)/1000) %>%
  mutate(baujahr = if_else(is.na(baujahr),
                           median(baujahr, na.rm = TRUE),
                           baujahr)) %>%
  complete(xy_mp, date_pseudo_halbjahr) %>%
  group_by(xy_mp) %>%
  fill(everything(), .direction = "downup") %>%
  ungroup() %>%
  left_join(got_fiber_dates %>% select(-got_fiber_date), by = join_by(x_mp, y_mp)) %>%
  mutate(got_fiber_date_pseudo_halbjahr = replace_na(got_fiber_date_pseudo_halbjahr, 0)) %>%
  left_join(cells_gemeinden_bbsr %>% select(x_mp, y_mp, ends_with("_name")), by = join_by(x_mp, y_mp))
```

```{r}
mod_kauf <- att_gt(
  yname = "mean_kaufpreis",
  tname = "date_pseudo_halbjahr",
  idname = "xy_mp",
  gname = "got_fiber_date_pseudo_halbjahr",
  xformla = ~ baujahr + wohnflaeche + zimmeranzahl + gemeindetyp_name,
  weightsname = "n_cell",
  data = data_kauf_complete,
  anticipation = 0,
  alp = 0.05,
  control_group = "notyettreated",
  biter = 1000,
  pl = TRUE,
  cores = 6,
  allow_unbalanced_panel = TRUE,
  faster_mode = FALSE,
  print_details = TRUE
)
mod_kauf

mod_kauf_agg_dyn <- did::aggte(mod_kauf, type = "dynamic", min_e = -4, max_e = 6)
ggdid(mod_kauf_agg_dyn)

mod_kauf_agg_group <- did::aggte(mod_kauf, type = "group", min_e = -4, max_e = 2)
ggdid(mod_kauf_agg_group)

mod_kauf_agg_calendar <- did::aggte(mod_kauf, type = "calendar", min_e = -4, max_e = 2)
ggdid(mod_kauf_agg_calendar)
```

# Miete

```{r}
data_miete_complete <- data_miete %>%
  mutate(mietekalt_m2 = mietekalt / wohnflaeche) %>%
  group_by(date_pseudo_halbjahr, x_mp, y_mp) %>%
  summarise(mean_mietekalt = mean(mietekalt, na.rm = TRUE),
            mean_mietekalt_m2 = mean(mietekalt_m2, na.rm = TRUE),
            n_cell_date = n(),
            baujahr = median(baujahr, na.rm = TRUE),
            wohnflaeche = median(wohnflaeche, na.rm = TRUE),
            zimmeranzahl = median(zimmeranzahl, na.rm = TRUE),
            .groups = "drop") %>%
  arrange(x_mp, y_mp, date_pseudo_halbjahr) %>%
  group_by(x_mp, y_mp) %>%
  mutate(n_cell = sum(n_cell_date)) %>%
  ungroup() %>%
  mutate(xy_mp = (x_mp-500)*10 + (y_mp-500)/1000) %>%
  mutate(baujahr = if_else(is.na(baujahr),
                           median(baujahr, na.rm = TRUE),
                           baujahr)) %>%
  complete(xy_mp, date_pseudo_halbjahr) %>%
  group_by(xy_mp) %>%
  fill(everything(), .direction = "downup") %>%
  ungroup() %>%
  left_join(got_fiber_dates %>% select(-got_fiber_date), by = join_by(x_mp, y_mp)) %>%
  mutate(got_fiber_date_pseudo_halbjahr = replace_na(got_fiber_date_pseudo_halbjahr, 0)) %>%
  left_join(cells_gemeinden_bbsr %>% select(x_mp, y_mp, ends_with("_name")), by = join_by(x_mp, y_mp))
```

```{r}
mod_miete <- att_gt(
  yname = "mean_mietekalt_m2",
  tname = "date_pseudo_halbjahr",
  idname = "xy_mp",
  gname = "got_fiber_date_pseudo_halbjahr",
  xformla = ~ baujahr + wohnflaeche + zimmeranzahl + gemeindetyp_name,
  weightsname = "n_cell",
  data = data_miete_complete,
  anticipation = 0,
  alp = 0.05,
  control_group = "notyettreated",
  biter = 1000,
  pl = TRUE,
  cores = 6,
  allow_unbalanced_panel = TRUE,
  faster_mode = FALSE,
  print_details = TRUE
)
tidy(mod_miete)

mod_miete_agg_dyn <- did::aggte(mod_miete, type = "dynamic", min_e = -4, max_e = 6)
ggdid(mod_miete_agg_dyn)

mod_miete_agg_group <- did::aggte(mod_miete, type = "group", min_e = -4, max_e = 2)
ggdid(mod_miete_agg_group)

mod_miete_agg_calendar <- did::aggte(mod_miete, type = "calendar", min_e = -4, max_e = 2)
ggdid(mod_miete_agg_calendar)
```

# NEU: RWI GEO REDX

```{r}
zensus_haushalte_1km <- open_dataset("../Daten/Zensus/Gesamt/") %>%
  filter(typ == "1km") %>%
  mutate(anzahl_haushalte = insgesamt_bevoelkerung / durchschn_hh_groesse) %>%
  select(x_mp, y_mp, anzahl_haushalte) %>%
  collect()

set.seed(1)
breitband_1km_max_speed <- read_parquet("../Daten/Breitbandatlas/Raster_1km_max_speed.parquet") %>%
  mutate(year = floor(date/100)) %>%
  group_by(year, x_mp, y_mp) %>%
  slice_sample(n = 1) %>%
  ungroup() %>%
  select(year, x_mp, y_mp, max_speed_no_fiber)

rwi_geo_redx_puf <- read_parquet("../Daten/RWI_GEO_REDX_PUF/rwi_geo_redx_puf.parquet")

rwi_geo_redx_puf_complete <- rwi_geo_redx_puf %>%
  select(x_mp, y_mp, year, starts_with("pindex")) %>%
  mutate(xy_mp = (x_mp-500)*10 + (y_mp-500)/1000, .before = 1) %>%
  left_join(got_fiber_dates %>%
              mutate(got_fiber_date_year = floor(got_fiber_date/100)) %>%
              select(x_mp, y_mp, got_fiber_date_year),
            by = join_by(x_mp, y_mp)) %>%
  mutate(got_fiber_date_year = replace_na(got_fiber_date_year, 0)) %>%
  left_join(cells_gemeinden_bbsr %>% select(x_mp, y_mp, ends_with("_name")), by = join_by(x_mp, y_mp)) %>%
  left_join(zensus_haushalte_1km, by = join_by(x_mp, y_mp)) %>%
  left_join(breitband_1km_max_speed, by = join_by(year, x_mp, y_mp))
```

```{r}
mod_redx <- att_gt(
  yname = "pindex_CI",
  tname = "year",
  idname = "xy_mp",
  gname = "got_fiber_date_year",
  xformla = ~ gemeindetyp_name + max_speed_no_fiber,
  weightsname = "anzahl_haushalte",
  data = rwi_geo_redx_puf_complete %>%
    drop_na(pindex_CI, got_fiber_date_year, anzahl_haushalte, max_speed_no_fiber) %>%
    filter(year >= 2017),
  anticipation = 0,
  alp = 0.05,
  control_group = "notyettreated",
  biter = 5000,
  pl = TRUE,
  cores = 6,
  allow_unbalanced_panel = TRUE,
  faster_mode = FALSE,
  print_details = FALSE,
  est_method = "ipw",
  base_period= "universal",
  #clustervars = c("xy_mp", "gem_name")
)
tidy(mod_redx)

ggdid(mod_redx)

mod_redx_agg_dyn <- did::aggte(mod_redx, type = "dynamic", min_e = -4, max_e = 6)
ggdid(mod_redx_agg_dyn)

mod_redx_agg_group <- did::aggte(mod_redx, type = "group", min_e = -4, max_e = 3)
ggdid(mod_redx_agg_group)

mod_redx_agg_calendar <- did::aggte(mod_redx, type = "calendar", min_e = -4, max_e = 3)
ggdid(mod_redx_agg_calendar)
```

# Kauf ohne Aggregieren

mit `panel = FALSE` in `att_gt()`

```{r}
breitband_1km_max_speed_halbjahr <- read_parquet("../Daten/Breitbandatlas/Raster_1km_max_speed.parquet") %>%
  left_join(dates_pseudo_halbjahr, by = join_by(date)) %>%
  select(date, date_pseudo_halbjahr, x_mp, y_mp, max_speed_no_fiber)
```


```{r}
test <- data_miete %>%
  left_join(got_fiber_dates, by = join_by(x_mp, y_mp)) %>%
  mutate(got_fiber_date = replace_na(got_fiber_date, 0),
         got_fiber_date_pseudo_halbjahr = replace_na(got_fiber_date_pseudo_halbjahr, 0)) %>%
  mutate(baujahr = if_else(is.na(baujahr), median(baujahr, na.rm = TRUE), baujahr)) %>%
  left_join(cells_gemeinden_bbsr %>% select(x_mp, y_mp, ends_with("_name")), by = join_by(x_mp, y_mp)) %>%
  left_join(zensus_haushalte_1km, by = join_by(x_mp, y_mp)) %>%
  #left_join(breitband_1km_max_speed_halbjahr, by = join_by(date_pseudo_halbjahr, x_mp, y_mp)) %>%
  mutate(xy_mp = (x_mp-500)*10 + (y_mp-500)/1000) %>%
  mutate(mietekalt_m2 = mietekalt / wohnflaeche) %>%
  filter(!complete.cases(.)) %>%
  att_gt(
    data = .,
    yname = "mietekalt_m2",
    tname = "date_pseudo_halbjahr",
    idname = "xy_mp",
    gname = "got_fiber_date_pseudo_halbjahr",
    #xformla = ~ gemeindetyp_name + max_speed_no_fiber,
    weightsname = "anzahl_haushalte",
    anticipation = 0,
    alp = 0.05,
    control_group = "notyettreated",
    biter = 500,
    pl = FALSE,
    cores = 6,
    allow_unbalanced_panel = FALSE,
    faster_mode = FALSE,
    print_details = TRUE,
    est_method = "ipw",
    #base_period= "universal",
    #clustervars = c("xy_mp", "gem_name"),
    panel = FALSE
  )

ggdid(test)

aggte(test, type = "dynamic", na.rm = TRUE) %>% ggdid()
aggte(test, type = "group", na.rm = TRUE) %>% ggdid()
aggte(test, type = "calendar", na.rm = TRUE) %>% ggdid()
```

# Event Study Plot

```{r}
data_kauf %>%
  mutate(kaufpreis_log = log(kaufpreis)) %>%
  left_join(got_fiber_dates, by = join_by(x_mp, y_mp)) %>%
  # Drop Beobachtungen, die nie Fiber bekommen
  drop_na(got_fiber_date) %>%
  mutate(date_pseudo_halbjahr_rel = date_pseudo_halbjahr - got_fiber_date_pseudo_halbjahr) %>%
  # Erlaube nur Beobachtungen, die vor 2022 Fiber bekommen
  filter(got_fiber_date_pseudo_halbjahr <= 8) %>%
  group_by(date_pseudo_halbjahr_rel) %>%
  summarise(kaufpreis_mean = mean(kaufpreis, na.rm = TRUE),
            kaufpreis_sd = sd(kaufpreis, na.rm = TRUE),
            kaufpreis_log_mean = mean(kaufpreis_log, na.rm = TRUE),
            kaufpreis_log_sd = sd(kaufpreis_log, na.rm = TRUE)) %>%
  ggplot(aes(x = date_pseudo_halbjahr_rel, y = kaufpreis_mean))+
  geom_line()+
  geom_vline(xintercept = 0, linetype = "dashed")+
  theme_bw()+
  labs(x = "Monat rel. zu Glasfaseranschluss")
```

Unterschied zwischen eventually-treated und never-treated
```{r}
data_kauf %>%
  left_join(got_fiber_dates, by = join_by(x_mp, y_mp)) %>%
  mutate(got_fiber = if_else(!is.na(got_fiber_date), TRUE, FALSE)) %>%
  group_by(date_pseudo_halbjahr, got_fiber) %>%
  summarise(kaufpreis = mean(kaufpreis, na.rm = TRUE)) %>%
  ggplot(aes(x = date_pseudo_halbjahr, y = kaufpreis, color = got_fiber))+
  geom_line()+
  theme_bw()
```

# Testing Pretrends

`summary()` zeigt bereits ein p-value der Wald-Statistic zu den Pretrends. Wenn der Wert größer ist als 0.05, dann liegt keine Verletzung der Prallel-Trends Assumption vor.

```{r}
summary(mod_redx)
```

Es gibt auch eine spezielle Funktion zum Testen von Pretrends: `did::conditional_did_pretest()`. Nur ist diese sehr (sehr) rechenaufwändig.

```{r}
#| eval: false

test <- conditional_did_pretest(
  yname = "pindex_CI",
  tname = "year",
  idname = "xy_mp",
  gname = "got_fiber_date_year",
  xformla = ~ gemeindetyp_name + max_speed_no_fiber,
  weightsname = "anzahl_haushalte",
  data = rwi_geo_redx_puf_complete %>%
    drop_na(pindex_CI, got_fiber_date_year, anzahl_haushalte, max_speed_no_fiber) %>%
    filter(year >= 2017),
  alp = 0.05,
  control_group = "notyettreated",
  biter = 5000,
  pl = TRUE,
  cores = 6,
  #allow_unbalanced_panel = TRUE,
  print_details = FALSE,
  est_method = "reg"
)
```

`HosestDiD` von [Rambach & Roth 2023](https://academic.oup.com/restud/article-abstract/90/5/2555/7039335). Das Helper-Skript ist von [hier](https://github.com/pedrohcgs/CS_RR).

```{r}
source("honest_did_helper.R")
# ----
mod_redx_agg_dyn_honest_did_smooth <- honest_did(
  es = mod_redx_agg_dyn,
  e = 0,
  type = "smoothness",
  Mvec = seq(from = 0, to = 1, length.out = 5)
  )
mod_redx_agg_dyn_honest_did_smooth


mod_redx_agg_dyn_honest_did_rel <- honest_did(
  es = mod_redx_agg_dyn,
  e = 0,
  type = "relative_magnitude",
  Mbarvec = seq(from = 0, to = 1, length.out = 5)
)
mod_redx_agg_dyn_honest_did_rel
# Drop 0 as that is not really allowed.
mod_redx_agg_dyn_honest_did_rel$robust_ci <- mod_redx_agg_dyn_honest_did_rel$robust_ci[-1,]

## -----------------------------------------------------------------------------
# make sensitivity analysis plots
createSensitivityPlot(mod_redx_agg_dyn_honest_did_smooth$robust_ci,
                      mod_redx_agg_dyn_honest_did_smooth$orig_ci)

createSensitivityPlot_relativeMagnitudes(mod_redx_agg_dyn_honest_did_rel$robust_ci,
                                         mod_redx_agg_dyn_honest_did_rel$orig_ci)
```

```{r}
set.seed(123456L)

# 60 time periods, 30 individuals, and 5 waves of treatment
tmax = 60; imax = 30; nlvls = 5

dat =
  expand.grid(time = 1:tmax, id = 1:imax) |>
  within({

    cohort      = NA
    effect      = NA
    first_treat = NA

    for (chrt in 1:imax) {
      cohort = ifelse(id==chrt, sample.int(nlvls, 1), cohort)
    }

    for (lvls in 1:nlvls) {
      effect      = ifelse(cohort==lvls, sample(2:10, 1), effect)
      first_treat = ifelse(cohort==lvls, sample(1:(tmax+20), 1), first_treat)
    }

    first_treat = ifelse(first_treat>tmax, Inf, first_treat)
    treat       = time>=first_treat
    rel_time    = time - first_treat
    y           = id + time + ifelse(treat, effect*rel_time, 0) + rnorm(imax*tmax)

    rm(chrt, lvls, cohort, effect)
  })

dat
```

```{r}
cs21 = att_gt(
    yname         = "y",
    tname         = "time",
    idname        = "id",
    gname         = "first_treat",
  # xformla       = NULL,            # No additional controls in this dataset
    control_group = "notyettreated", # Too few groups for "nevertreated" default
    clustervars   = "id",
  base_period="universal",
    data          = dat
    )

cs21_agg_dyn <- aggte(cs21, type = "dynamic", min_e = -10, max_e = 10)

#ggdid(cs21_agg_dyn)
# ----------

cs21_agg_dyn_honest_did_smooth <- honest_did_new(
  es = cs21_agg_dyn,
  e = 0,
  type = "smoothness",
  Mvec = seq(from = 0, to = 1, length.out = 5),
  parallel = TRUE
  )
mod_redx_agg_dyn_honest_did_smooth


cs21_agg_dyn_honest_did_rel <- honest_did_new(
  es = cs21_agg_dyn,
  e = 0,
  type = "relative_magnitude",
  #Mbarvec = seq(from = 0, to = 1, length.out = 5)
)
cs21_agg_dyn_honest_did_rel
# Drop 0 as that is not really allowed.
cs21_agg_dyn_honest_did_rel$robust_ci <- cs21_agg_dyn_honest_did_rel$robust_ci[-1,]

## -----------------------------------------------------------------------------
# make sensitivity analysis plots
createSensitivityPlot(cs21_agg_dyn_honest_did_smooth$robust_ci,
                      cs21_agg_dyn_honest_did_smooth$orig_ci)

createSensitivityPlot_relativeMagnitudes(cs21_agg_dyn_honest_did_rel$robust_ci,
                                         cs21_agg_dyn_honest_did_rel$orig_ci)
```

# NEU

```{r}
dates_pseudo_halbjahr <- read_parquet("../Daten/dates_pseudo_halbjahr.parquet")

raster_alter_haushalte <- open_dataset("../Daten/Zensus/Gesamt/") %>%
  filter(typ == "1km") %>%
  mutate(anzahl_haushalte = einwohner / durchschn_hh_groesse) %>%
  select(x_mp, y_mp, durchschnittsalter, anzahl_haushalte) %>%
  collect()
```


```{r}
data_miete_complete <- read_parquet("../Daten/data_miete_complete.parquet")

did::att_gt()
```

```{r}
mod_miete <- data_miete_complete %>%
  left_join(raster_alter_haushalte, by = join_by(x_mp, y_mp)) %>%
  mutate(anzahl_haushalte = replace_na(anzahl_haushalte, median(anzahl_haushalte, na.rm = TRUE))) %>%
  filter(n_cell_date > 0) %>%
  #filter(n_cell > 10) %>%
  #filter(!gemeindetyp_name %in% c("Großstadt")) %>%
  att_gt(
    data = .,
    yname = "mean_mietekalt_m2",
    tname = "date_pseudo_halbjahr",
    idname = "xy_mp",
    gname = "got_fiber_date_pseudo_halbjahr",
    xformla = ~ median_baujahr + median_wohnflaeche + median_zimmeranzahl + gemeindetyp_name + durchschnittsalter + anzahl_haushalte + einkommen,
    weightsname = "anzahl_haushalte",
    anticipation = 0,
    alp = 0.05,
    control_group = "notyettreated",
    est_method = "dr",
    base_period = "varying",
    clustervars = c("xy_mp", "plz"),
    biter = 1000,
    pl = TRUE,
    cores = 6,
    allow_unbalanced_panel = TRUE,
    faster_mode = FALSE,
    print_details = FALSE
  )
mod_miete

#ggdid(mod_miete)

tidy(mod_miete) %>%
  left_join(dates_pseudo_halbjahr %>% filter(date %% 100 %in% c(6, 12)),
            by = join_by(group == date_pseudo_halbjahr)) %>%
  mutate(is_treated = time >= group) %>%
  ggplot(aes(x = time, y = estimate, ymin = conf.low, ymax = conf.high, color = is_treated))+
  geom_linerange()+
  geom_point()+
  geom_hline(aes(yintercept = 0), linetype = "dashed")+
  facet_wrap(~date)+
  scale_x_continuous(breaks = 1:20)+
  theme_bw()+
  theme(legend.position = "none")

mod_miete_agg_dyn <- did::aggte(mod_miete, type = "dynamic")
ggdid(mod_miete_agg_dyn)

mod_miete_agg_group <- did::aggte(mod_miete, type = "group")
ggdid(mod_miete_agg_group)

mod_miete_agg_calendar <- did::aggte(mod_miete, type = "calendar")
ggdid(mod_miete_agg_calendar)
```

```{r}
data_miete_complete %>%
  count(got_fiber_date_pseudo_halbjahr) %>%
  ggplot(aes(x = got_fiber_date_pseudo_halbjahr, y = n))+
  geom_col()
```

```{r}
mod_kauf <- data_kauf_complete %>%
  left_join(raster_alter_haushalte, by = join_by(x_mp, y_mp)) %>%
  mutate(anzahl_haushalte = replace_na(anzahl_haushalte, median(anzahl_haushalte, na.rm = TRUE))) %>%
  filter(n_cell_date > 0) %>%
  #filter(n_cell > 10) %>%
  #filter(!gemeindetyp_name %in% c("Großstadt")) %>%
  att_gt(
    data = .,
    yname = "mean_kaufpreis",
    tname = "date_pseudo_halbjahr",
    idname = "xy_mp",
    gname = "got_fiber_date_pseudo_halbjahr",
    xformla = ~ median_baujahr + median_wohnflaeche + median_zimmeranzahl + gemeindetyp_name + durchschnittsalter + anzahl_haushalte + einkommen,
    weightsname = "anzahl_haushalte",
    anticipation = 0,
    alp = 0.05,
    control_group = "notyettreated",
    est_method = "dr",
    base_period = "varying",
    clustervars = c("xy_mp", "plz"),
    biter = 1000,
    pl = TRUE,
    cores = 6,
    allow_unbalanced_panel = TRUE,
    faster_mode = FALSE,
    print_details = FALSE
  )
mod_kauf

#ggdid(mod_kauf)

tidy(mod_kauf) %>%
  left_join(dates_pseudo_halbjahr %>% filter(date %% 100 %in% c(6, 12)),
            by = join_by(group == date_pseudo_halbjahr)) %>%
  mutate(is_treated = time >= group) %>%
  ggplot(aes(x = time, y = estimate, ymin = conf.low, ymax = conf.high, color = is_treated))+
  geom_linerange()+
  geom_point()+
  geom_hline(aes(yintercept = 0), linetype = "dashed")+
  facet_wrap(~date)+
  scale_x_continuous(breaks = 1:20)+
  theme_bw()+
  theme(legend.position = "none")

mod_kauf_agg_dyn <- did::aggte(mod_kauf, type = "dynamic")
ggdid(mod_kauf_agg_dyn)

mod_kauf_agg_group <- did::aggte(mod_kauf, type = "group")
ggdid(mod_kauf_agg_group)

mod_kauf_agg_calendar <- did::aggte(mod_kauf, type = "calendar")
ggdid(mod_kauf_agg_calendar)
```